臺灣新北地方法院板橋簡易庭小額民事判決
110年度板小字第4448號
原      告  周約瑟  
被      告  顏國書  

上列當事人間請求侵權行為損害賠償事件，本院於民國111年3月
29日言詞辯論終結，判決如下：
    主      文
原告之訴駁回。
訴訟費用新臺幣1,000元由原告負擔。
    事實及理由
一、原告主張：被告於109年11月8日晚間6時2分許，駕駛車牌號
    碼000-0000號營業大客車(下稱系爭車輛)行經板橋區南雅站
    ，因急踩煞車，致原告站立不穩，而受有左側小腿挫傷之傷
    害，並受有下列損害：㈠醫療費用新臺幣(下同)80,070元；㈡
    交通費用18,000元：原告自新莊前往汐止就醫18次，支出交
    通費用18,000元；㈢精神慰撫金1,930元。為此，爰依民法第
    184條第1項前段規定，請求被告賠償損害。並聲明：被告應
    給付原告100,000元。
二、被告則以：被告係正常行駛等語，資為抗辯。並聲明：原告
     之訴駁回。
三、法院之判斷：
  ㈠按因故意或過失，不法侵害他人之權利者，負損害賠償責任
    ，民法第184條第1項前段定有明文。次按當事人主張有利於
    己之事實者，就其事實有舉證之責任，民事訴訟法第277條
    前段亦有明定。又民事訴訟如係由原告主張權利者，應先由
    原告負舉證之責，若原告先不能舉證，以證實自己主張之事
    實為真實，則被告就其抗辯事實即令不能舉證，或其所舉證
    據尚有疵累，亦應駁回原告之請求（最高法院17年上字第91
    7號判例意旨參照）。原告主張被告於上開時間，駕駛系爭
    車輛行經板橋區南雅站，因急踩煞車，致原告受有左側小腿
    挫傷之傷害，並提出新北市政府交通局陳情案件回覆表及健
    榮中醫診所診斷證明書暨醫療費用明細、醫療費用收據、自
    費用藥明細為證，然為被告所否認，並以前詞置辯，揆諸前
    開說明，原告自應就被告不法侵害其權利之事實負舉證之責
    。
  ㈡經查，本院勘驗系爭車輛行車紀錄器錄影光碟，其中檔案名
    稱「_00000000_1208_23_ch1_1280X0000000ps」之檔案勘驗
    結果略以：「系爭車輛起駛，並行駛於車流量大之道路；( 
    錄影畫面時間18：03：45) 前方有多部機車、汽車及公車行
    駛於系爭車輛正前方，系爭車輛逐漸減速偏右行駛，欲駛進
    右側前方公車專用停靠區，計有1 輛公車、1 部汽車、3 部
    機車行駛於右側前方公車專用停靠區附近；( 錄影畫面時間
    18：03：48)前方公車駛入公車專用停靠區，系爭車輛緩慢
    減速駛進右側前方公車專用停靠區，前方1 部機車向左偏行
    駛離公車專用停靠區，行駛於該機車前方之汽車向右駛入公
    車專用停靠區停止於停靠於公車專用停靠區之公車後方；( 
    錄影畫面時間18：03：55) 系爭車輛亦隨之停車，鏡頭上下
    微幅晃動」、檔案名稱「_00000000_1208_23_ch4_352X0000
    000ps 」檔案之勘驗結果略以：「(錄影畫面時間18：03：2
    5) 系爭車輛起駛後以同一速度行駛；(錄影畫面時間18：03
    ：48) A男(即原告)雙手握前方握桿起身，往走道移動，側
    身握住握桿，系爭車輛車速變慢；(錄影畫面時間18：03：5
    4) A男右腳踉蹌，雙手握住握桿，右腳向前方跳一步，轉身
    背對鏡頭，系爭車輛駕駛右手往下拉某處，駕駛身體微微晃
    動，系爭車輛停止，車內駕駛座前方、兩側燈光亮起，車門
    打開；(錄影畫面時間18：03：58) A男轉身從後門離開系爭
    車輛。」，此有本院勘驗筆錄在卷可稽，自系爭車輛緩慢減
    速駛進右側前方公車專用停靠區，系爭車輛駕駛右手往下拉
    ，鏡頭僅上下微幅晃動，駕駛身體亦僅微微晃動，系爭車輛
    隨之停止乙情觀之，可見被告駕駛系爭車輛駛進板橋區南雅
    站之公車專用停靠區並無何驟然煞車減速之情，則原告主張
    其因被告急踩煞車，站立不穩而受有前開傷勢，應負侵權行
    為損害賠償責任，即無可採。至原告提出之新北市政府交通
    局陳情案件回覆表固記載：「經調閱該車行車影像，經查係
    因前方機車自公車停靠區突切出，導致駕駛急煞時致車內乘
    客站立不穩...」，然本件事發之狀況，業經本院當庭勘驗
    系爭車輛行車紀錄器認定於前，行政機關就民眾陳情案件所
    為之行政調查結果，並無拘束民事訴訟之效力，本院即不受
    該函內容之拘束，併此敘明。 
四、綜上所述，原告依民法第184條第1項前段規定，請求被告給
    付原告100,000元，為無理由，應予駁回。
五、本件事證已臻明確，兩造其餘之攻擊防禦方法及所提證據，
    於判決結果不生影響，爰不一一論列，併此敘明。
六、本件係適用小額訴訟程序所為原告敗訴之判決，爰依職權確
    定訴訟費用額為原告已繳納之第一審裁判費1,000元，由原
    告負擔。
中　　華　　民　　國　　111 　年　　4 　　月　　15　　日
                  臺灣新北地方法院板橋簡易庭
                            法  官  施函妤
以上為正本係照原本作成。
如不服本判決，應於送達後20日內，向本院提出上訴狀並表明上
訴理由，如於本判決宣示後送達前提起上訴者，應於判決送達後
20日內補提上訴理由書（須附繕本）。
中　　華　　民　　國　　111 　年　　4 　　月　　15　　日
                            書記官  吳昌穆
附錄：
一、民事訴訟法第436條之24第2項：
    對於小額程序之第一審裁判上訴或抗告，非以其違背法令為
    理由，不得為之。
二、民事訴訟法第436條之25：
    上訴狀內應記載上訴理由，表明下列各款事項：
    (一)原判決所違背之法令及其具體內容。
    (二)依訴訟資料可認為原判決有違背法令之具體事實。
三、民事訴訟法第471條第1項：（依同法第436條之32第2項規定
    於小額事件之上訴程序準用之）
    上訴狀內未表明上訴理由者，上訴人應於提起上訴後二十日
    內，提出理由書於原第二審法院；未提出者，毋庸命其補正
    ，由原第二審法院以裁定駁回之。